Inventaris van de kopieën der Doop-, Trouw- en Begraafboeken (DTB) van Zevenhoven
Nationaal Archief, Den Haag
DTB kopie Zuid-Holland; Zevenhoven
DTB Zevenhoven
0 0
GEDTBZH162
??? meter; ??? inventarisnummers
Gescande fotokopieën van normale geschreven en gedrukte teksten. De Nederlandstalige stukken van vóór ca. 1700 zijn geschreven in het gotische cursiefschrift, met name in de oud-Hollandse klerkencursief.
Nationaal Archief, Den Haag
Nederduits gereformeerde gemeente te Zevenhoven
Rooms-katholieke parochie te Zevenhoven
Ambachtsbestuur ("gerecht", "burgemeesters", "Wet", "schepenen", "commissarissen", gequalificeerden) van Zevenhoven
Burgerlijke Stand van de gemeente Zevenhoven
De doopregisters bevatten naast de doopdatum de volledige namen van de ouders en de voornaam van het gedoopte kind. Daarnaast worden soms ook de doopgetuigen en / of peetouders genoemd. De trouwregisters bevatten naast de datum van (onder)trouw de namen van bruidegom en bruid. Daarnaast treft men dikwijls aanvullende gegevens aan, zoals plaats van herkomst, woonadres, de vermelding dat de persoon weduwnaar of weduwe is en eventueel de naam van de vorige partner. Wanneer de partners uit verschillende plaatsen afkomstig zijn of elders trouwen, vindt men ook gegevens omtrent afgegeven attestaties van de huwelijksafkondigingen. De begraafregisters bevatten op datum van aangifte de naam van de begraven persoon. In enkele gevallen wordt ook de datum van overlijden gegeven. Bij (minderjarige) kinderen wordt meestal de naam van de vader vermeld; bij vrouwen en weduwen soms de naam van de echtgenoot. Aanvullende gegevens over de begraafplaats en het luiden van de klok komen zelden voor.
Archiefvorming
Geschiedenis van het archiefbeheer
De verwerving van het archief
3.04
Aanwijzingen voor de gebruiker
Openbaarheidsbeperkingen
Volledig openbaar
De collectie is een duplicaat van een archief in eigen beheer.
Materiële beperkingen
Aanvraaginstructie
Van de documenten die in deze archiefinventaris zijn beschreven, kunnen de originelen niet geraadpleegd worden. Deze zijn overgedragen aan het gemeentebestuur van de gemeente vanwaar ze afkomstig zijn, ter opneming en bewaring in de gemeentelijke archiefbewaarplaats.
Verwant materiaal
Beschikbaarheid van kopieën
Beschrijving van de series en archiefbestanddelen
- ZEVENHOVEN (DTB)
  Originelen berusten bij het streekarchief Rijnlands Midden
  - GEREFORMEERD, a.
    - Doopboek., 1736 september 30-1812 augustus 30.; 1
    - Doop-, trouw, lidmaten en kerkenraad., 1676-1740; 1A
    - Trouwregister., 1736-1898.; 1B
    - Lidmaten en akten van Indemniteit., 1737-1889.; 1C
    - Predikanten, ouderlingen en diakenen., 1736-1812.; 1D
  - REMONSTRANTS, b.
    - Doopboeken., 1639-1811.; 2-3
      - 1639 october 2-1737 februari 10., 2
        Vooraf gaan enkele inschrijvingen zonder datum.
      - 1736 februari 19-1811 augustus 25., 3
  - ROOMS-KATHOLIEK, c.
    - Doop-, trouw- en overlijdensregister., 1682-1811.; 4.I-4.III
      - 1682-1719., 4.I
      - 1720-1767; trouwen/begraven, 1720-1752.dopen, 4.II
      - 1768-1807; trouwen, 1753-1805; overledenen, 1753-1811, met alfabetische index.dopen, 4.III
    - Trouwinschrijvingen., 1807 november 15-1810 september 11.; 5
    - Huwelijksbescheiden, 6
  - GERECHT, d.
    - Trouwboek., 1746 september 27-1812 februari 6.; 7.I-7.II
      - 1746-1784., 7.I
      - 1785-1812., 7.II
    - 1809, 1810Verzoeken om huwelijkstoestemming, attestaties etc.., 8
    - Huwelijksaangifte ter secretarie, 1806-1810., ---
      In Gaarder nr. 2.
  - GEQUALIFICEERDEN, e.
    - Register van overlijdensaangiften., 1806-1811 (1812 maart 4).; 9